臺灣新竹地方法院民事判決　　　　　　　　　　　　　　九十三年度親字第二八號
　　原　　　告　乙○○
　　被　　　告　丙○○
　　兼 右 一人　甲○○
　　法定代理人　　　　　　民國.
右當事人間否認子女事件，本院於民國九十三年九月三十日言詞辯論終結，判決左如
﹕
    主  文
確認被告丙○○非被告甲○○與原告之婚生子。
訴訟費用由被告負擔。
    事  實
甲、原告方面：
一、聲明：求為判決如主文所示。
二、陳述：
    緣原告與被告甲○○於民國七十四年一月一日結婚，婚後育有一子一女，惟因雙
    方感情不睦，被告甲○○離家數年不歸，二人於八十九年三月九日協議離婚。詎
    九十三年二月間被告甲○○以律師函通知原告，謂原告與被告甲○○於婚姻關係
    存續期間，另於八十六年九月二十九日育有第三名子女即被告丙○○，實令原告
    震驚莫名。被告毆俊浩絕非自原告受胎所生之婚生子女，故於知悉時起一年內提
    起本件訴訟。
三、證據：提出
乙、被告方面：
一、陳述﹕原告不知被告甲○○有孕，因為原告與被告甲○○所生之子歐志豪兩歲左
    右被告甲○○即因原告動手毆打而離家返回娘家居住，被告丙○○因非原告之子
    ，所以出生後並未告知原告，因被告丙○○要讀書須報戶口才請律師通知原告等
    語。
二、證據﹕請求傳訊證人陳琬珠。
丙、本院依職權囑託財團法人長庚紀念醫院林口分院就被告丙○○與原告間之血緣關
    係為鑑定。
    理    由
一、原告主張其與被告甲○○於八十九年離婚，被告丙○○雖係渠二人婚姻關係存續
    中所生，然二人於離婚前即分居十餘年，不知被告甲○○懷孕及被告丙○○出生
    等情，業據提出
    浩表明未見過在庭之原告，也未與原告共同居住，平日均係被告甲○○照顧。另
    證人陳琬珠證稱﹕「兩造（即原告與被告甲○○）婚姻關係存在時就已分開十年
    以上，他們各自住也沒往來．．．，浩（即被告丙○○）出生我知道，但沒有人
    連絡原告，我沒跟原告來往，我娘家的人也沒跟他來往，因當初菱被打才離家，
    所以我娘家無法諒解原告，浩出生後都是菱在帶。」（以上均見本院九十三年九
    月三十日言詞辯論筆錄）另按妻之受胎，係在婚姻關係存續中者，推定其所生子
    之訴，惟應於知悉子女出生之日起一年內為之；又前開所稱之受胎期間，係指從
    子女出生日回溯一百八十一日起至第三百零二日止，民法第一千零六十三條、第
    一千零六十二條第一項分別定有明文。查被告丙○○係八十六年九月二十九日出
    生，有
    姻關係存續期間受胎所生，是依我民法前開規定，應推定被告丙○○為原告之婚
    生子。惟原告否認被告丙○○為其婚生子，經查原告與被告甲○○於離婚前即已
    分居十幾年，且互不往來，已如上所述，而經本院囑託財團法人長庚紀念醫院就
    被告丙○○與原告為血緣鑑定，其結論認為「排除乙○○是丙○○的親生父親」
    ，有親子鑑定報告可憑，是原告所為之主張可堪信實。
二、按前項推定，如夫妻之一方能證明妻非自夫受胎者，得提起否認之訴。但應於知
　　悉子女出生之日起，一年內為之，民法第一千零六十三條第二項定有明文。本件
  　原告主張不知悉被告丙○○出生，直至九十三年二月始得知，業據提出律師函一
    紙為證，核與被告甲○○所述相符，再參以被告丙○○出生後均未報戶口，直至
    九十三年二月九日為出生登記，有
    丙○○之出生，被告丙○○又何需於將入學時始為出生之登記，是原告此部分主
    張亦足採信。本件原告於九十三年七月五日向本院提起否認子女之訴，有本院收
    文章附於起訴狀上，係於九十三年二月間知悉被告丙○○出生後一年內為之，則
    其訴請確認被告丙○○非其與被告甲○○之婚生子，即非無據，應認為有理由。
三、據上論結，本件原告之訴為有理由，依民事訴訟法第七十八條、第八十五條第一
    項前段，判決如主文。
中　　　華　　　民　　　國　　九十三　　年　　　十　　　月　　 十四 　　日
                              臺灣新竹地方法院家事法庭
                                    法  官  盧玉潤
右為正本係照原本作成
如對本裁定抗告須於裁定送達後十日內向本院提出抗告狀
                                    書記官  陳德榮
中　　　華　　　民　　　國　　九十三　　年　　　十　　　月　　　　　　　日
